【裁判字號】    96,易,3356
【裁判日期】    970131
【裁判案由】    妨害自由
【裁判全文】
臺灣臺北地方法院刑事判決              96年度易字第3356號
公  訴  人  臺灣臺北地方法院檢察署檢察官
被      告  乙○○
上列被告因妨害自由等案件，經檢察官聲請以簡易判決處刑（96
年度偵字第18717號），本院認不宜以簡易判決處刑，改依通常
程序審理，判決如下：
    主    文
乙○○共同以加害生命、身體、財產之事，恐嚇他人，致生危害
於安全，處有期徒刑貳月，如易科罰金，以新臺幣壹仟元折算壹
日。
其餘被訴部分公訴不受理。
    事    實
一、乙○○與甲○○前因故發生爭執，而於民國九十六年七月三
    十一日凌晨一時四十五分，夥同有犯意聯絡、行為分擔之多
    名真實姓名年籍不詳之成年男子，前往甲○○之臺北縣新店
    市○○路五六巷八號一樓住所門口外之公共區域，藉勢並以
    意旨為加害生命、身體、財產之具體言詞不詳的惡言叫囂恐
    嚇甲○○，使甲○○心生畏懼，且致生危害於安全。
二、案經甲○○訴由臺北縣政府警察局新店分局報告臺灣臺北地
    方法院檢察署檢察官偵查聲請以簡易判決處刑，本院認不宜
    以簡易判決處刑，改依通常程序審理。
    理    由
壹、程序方面：被告乙○○對於公訴人提出之證據資料，均不爭
    執其證據能力，本院審酌該等言詞供述及書面作成時之狀況
    ，並無不宜作為證據之情事，依刑事訴訟法第一百五十九條
    之五第二項，得作為證據。
貳、實體方面：
一、訊據被告對於上開事實坦承不諱（本院卷第一一頁背面參照
    ），核與證人即告訴人甲○○指訴、證人即目擊者盧祥宇、
    趙國明證述情節大致相符，足以擔保被告前開任意性自白與
    事實相符，事證明確，應予論處。
二、核被告所為，係犯刑法第三百零五條恐嚇危害安全罪。被告
    與多名真實姓名年籍不詳之成年男子有犯意聯絡、行為分擔
    ，應論以共同正犯，此節檢察官起訴書事實欄已有載明，僅
    漏未論及，應予補充，然不影響公訴範圍。查被告於深夜糾
    集多名真實姓名年籍不詳之成年男子前往住宅區尋釁，除使
    證人甲○○心生畏懼外，影響社會秩序、安全亦甚大，爰審
    酌上情，及被告與證人甲○○本有不愉快，但被告已當庭向
    證人甲○○道歉，證人甲○○也請求法院能從輕量刑，與檢
    察官求刑刑度，並被告一度矢口否認，但終能坦承不諱之犯
    後態度及其他一切情狀，量處如主文所示之刑，並諭知易科
    罰金之折算標準，以資儆懲。
三、公訴意旨另略以：被告於上開事實欄所載時地，以「幹你娘
    ＧＹ（音同）」、「臭你娘ＧＹ（音同）」等詞公然侮辱甲
    ○○。因認被告另涉刑法第三百零九條第一項公然侮辱罪嫌
    等語。按告訴乃論之罪，告訴人於第一審辯論終結前得撤回
    其告訴，又告訴經撤回者，應諭知不受理之判決，刑事訴訟
    法第二百三十八條第一項、第三百零三條第三款分別定有明
    文。查被告所涉此部分之公然侮辱案件，公訴人認係犯刑法
    第三百零九條第一項之罪，依同法第三百十四條規定，須告
    訴乃論。茲據證人即告訴人甲○○當庭撤回告訴（本院九十
    六年度簡字第四○六○號卷參照），爰就此部分，為不受理
    之諭知。
據上論斷，應依刑事訴訟法第四百五十二條、第二百八十四條之
一、第二百九十九條第一項前段、第三百零三條第三款，刑法第
二十八條、第三百零五條、第四十一條第一項前段，刑法施行法
第一條之一，判決如主文。
本案經檢察官楊智綸到庭執行職務。
中    華    民    國    97    年    1     月    31    日
                  刑事第十庭      法  官  姚念慈
以上正本證明與原本無異。
如不服本判決，應於判決送達後十日內，檢具繕本向本院提出上
訴狀上訴於臺灣高等法院。
                                  書記官  劉芸珊
中    華    民    國    97    年    1     月    31    日
附錄本案論罪科刑法條全文：
刑法第三百零五條
以加害生命、身體、自由、名譽、財產之事，恐嚇他人致生危害
於安全者，處二年以下有期徒刑、拘役或三百元以下罰金。


司法院資訊處製作；財團法人民間司法改革基金會備份。
